臺灣士林地方法院刑事判決　　　　　　　　　　　　　九十三年度訴字第一八四號
　　公　訴　人　臺灣士林地方法院檢察署檢察官
　　被　　　告　戊○○
　　　　　　　　丁○○
右列被告因妨害自由等案件，經檢察官聲請簡易判決處刑（九十二年度偵字第八二三
七號），本院士林簡易庭認為不宜以簡易判決處刑（九十三年度士簡字第七一號），
移由本院普通庭改依通常程序審理，並判決如左：
    主  文
戊○○、丁○○共同傷害人之身體，戊○○處有期徒刑月，丁○○處拘役伍拾日，
如易科罰金均以佰元折算壹日。
老虎鉗壹支沒收。
    事  實
一、緣戊○○所經營之集新工程有限公司（下稱集新公司）於民國（下同）九十一年
    十一月間，向甲○○所經營之狗寶貝有限公司承攬施作該公司位於臺北市士林區
    ○○○路五巷十三號一樓營業所在地，與該公司所經營位於同市區○○○路五巷
    十七號「神仙菩提狗餐廳」之室內裝修工程，迨至九十二年二月間完工後，戊○○與甲○○因前開工程瑕疵與工程款給付問題發生糾紛。詎戊○○因不滿甲○○
    未完全給付前開工程款項，為使甲○○無法營業，竟與負責前開工程泥水工部分
    之丁○○及負責鐵工部分之不詳真實姓名年籍綽號「阿順」之成年男子，共同基
    於毀損「神仙菩提狗餐廳」配電箱內連接電線之犯意聯絡，於九十二年七月二十
    二日下午三時三十分許，由戊○○手持螺絲起子一支及攜帶老虎鉗一支，夥同丁○○、綽號「阿順」之男子，至臺北市士林區○○○路五巷十七號「神仙菩提狗
    餐廳」後，先驅趕店內顧客，隨即進入廚房，推由戊○○剪斷設於上址之原由戊○○轉包由他人施作完成之配電箱內連接之電線，適當時正在廚房內之餐廳員工
    林琮瀚（聲請簡易判決處刑書誤繕為乙○○）前來阻止，戊○○、丁○○與綽號
    「阿順」之男子為毀損配電箱內電線，而達使甲○○無法營業之目的，竟共同基
    於以強暴妨害人行使權利之犯意聯絡，由丁○○與綽號「阿順」之男子依照戊○○之指示強行架住林琮瀚，以此強暴方法妨害林琮瀚行使使用電力之權利，之後
    為制止林琮瀚反抗掙扎，戊○○、丁○○與綽號「阿順」之男子又基於傷害之共
    同犯意聯絡，推由丁○○與綽號「阿順」之男子徒手毆打林琮瀚，並由戊○○持
    螺絲起子一支揮向林琮瀚之手臂，使林琮瀚因此受有左上臂瘀傷（四公分乘以一
    公分）之傷害後，旋由戊○○以其所有之老虎鉗一支剪斷損壞配電箱連接之電線
    ，歷時約三分鐘，致電力中斷後，丁○○與綽號「阿順」之男子始行放開林琮瀚
    。事後戊○○、丁○○等三人仍在上址附近徘徊不去，經甲○○報警而查悉上情
    。
二、案經甲○○、林琮瀚訴由臺北市政府警察局士林分局報請臺灣士林地方法院檢察
    署檢察官聲請簡易判決處刑，本院士林簡易庭認不宜以簡易判決處刑，移由本院
    普通庭改依通常程序審理。
    理  由
一、訊據被告戊○○對於右揭時、地以老虎鉗毀損上址配電箱電線之犯行坦承不諱，
    惟矢口否認有何強制、傷害等犯行，辯稱：伊走近餐廳廚房時，因告訴人林琮瀚
    衝向伊，伊乃叫丁○○、綽號「阿順」之男子拉開告訴人林琮瀚，再剪斷電線，
    伊並無拿螺絲起子攻擊告訴人林琮瀚云云；另訊據被告丁○○矢口否認有右揭毀
    損、強制、傷害等犯行，辯稱：當時伊並未見到被告戊○○手拿老虎鉗進入該餐
    廳，後來伊看見告訴人林琮瀚與被告戊○○在拉扯，被告戊○○叫伊把告訴人林
    琮瀚拉開，伊並無架住及毆打告訴人林琮瀚云云。
二、經查：
  （一）右開犯罪事實，業據告訴人甲○○於警訊中指陳「於今九十二年七月二十二
        日下午十七時三十分由戊○○與丁○○與一名年籍資料不詳之工人『阿順』
        到我位於北市士林區○○○路五巷十七號神仙菩提狗餐廳強行破壞該店電力
        程承包商。因工程糾紛由戊○○夥同丁○○與『阿順』到我店內破壞電力設
        施。」（詳見臺灣士林地方法院檢察署九十二年度偵字第八二三七號卷第四
        頁），嗣於偵查中陳稱「九十二年七月二十二日下午七點在我天母西路的餐
        廳一樓，廖、甄等三人強行進入後趕走客人。林琮瀚與我一起阻擋。但他們
        進去廚房後，我親眼看見他們把配電箱的電線剪掉。」、「因為之前他們未
        依照我的方式施工，發生糾紛，我付了部分工程款，與其預期不符。廖等三
        人可能因此心生不滿而破壞。」、「因甄要剪電線，林琮瀚欲阻止，甄叫廖
        及阿順的男子把林架走，林有反抗，甄、廖即出手打人，我親眼看到的。」
        「因為當時林欲反抗，甄的螺絲起子劃到林的手肘。廖、阿順一起架著林，
        三人發生掙扎。」（詳見同卷第三十七頁），復於本院審理時指稱「當時我
        在地下室辦公室，我聽到戊○○的聲音，他說我與老闆有債務糾紛，請客人
        離開，我就跑上來店內阻止，我對戊○○說有事好好談，他就執意要往內走
        ，當時他手上有拿螺絲起子，衝向廚房，林琮瀚當時是在廚房，是第一個阻
        止戊○○進廚房的人，林琮瀚手上沒有拿水果刀，阻止不成，被戊○○撥開
        ，我當時喝止他們不成，我就在外面跟著戊○○我沒有去阻止，因為我擔心
        戊○○手上有螺絲起子，我看到戊○○用手撥開林琮瀚，戊○○右手拿螺絲
        起子，左手我的印象中是沒有拿東西，是雙手揮動撥開林琮瀚，因撥不開，
        所以戊○○就叫丁○○及另一名男子將林琮瀚拉開，拉開之後戊○○就開始
        剪電線，因戊○○背對著我，所以我沒有看見他持何工具剪電線，我就趕快
        打電話報警，警察是在戊○○剪完電線後才來的。」、「（問：被告丁○○
        是否有負責配電箱的工程？）我不清楚，因為戊○○是總包，阿順是鐵工，
        丁○○是泥水工，配電箱部分是發包給其他人。」、「（問：被告三人當天
        是否來修理跳電的問題？）當天客人都被被告趕走，所以他們不是要來修理
        工程瑕疵。」、「（問：（提示偵卷第十六頁照片）這些照片是何時拍攝的
        ﹖）是被告戊○○剪完電線之後，警察也到場勸離戊○○他們，但他們不肯
        走，因他們怕我們去找人來修理繼續營業，後來天母派出所有警員才將他們
        勸走，拍的時間是案發當天下午四、五點。」（詳見本院九十三年六月九日
        審判筆錄第十一頁至第十三頁）等情綦詳，核與告訴人林琮瀚於警訊中指陳
        「我因為於九十二年七月二十二日十七時三十分許在臺北市士林區○○○路
        五巷十七號（神仙菩提狗餐廳）被別人打傷，所以到派出所製作筆錄。」、
        「我因（神仙菩提狗餐廳）之裝修問題所以與裝潢工程之承包商（戊○○、
        丁○○）還有一名年籍資料不詳之工人『阿順』發生口角，因為承包商等三
        人要強行進入店內破壞店內之物品，所以與他們發生衝突因而導致我左手臂
        受傷。」（詳見臺灣士林地方法院檢察署九十二年度偵字第八二三七號卷第
        七頁），嗣於偵查中陳稱「當時我要阻擋甄去破壞配電箱，結果甄命廖、阿
        順把我架住，甄則拿螺絲起子劃我。」、「（問：傷勢如何？）有瘀傷，是
        他們抓我的時候受傷的。」、「廖、甄兩人先動手，我只有掙扎。」（詳見
        同卷第三十七頁），「（問：當時有無被限制自由？）有，我當時有被甄所
        支使的廖、以及另一名叫做阿順的男子。」、「（問：當時有無叫對方放手
        ？）有，但對方並沒有放手。」（詳見同卷第四十八頁）等情節相符，並經
        證人即「神仙菩提狗餐廳」員工李佳芸於偵查中陳稱「（問：與被告三人是
        否認識？）都看過，李是我的老闆，林是我同事。另外兩位甄、廖是來店內
        施工的工人。」、「（問：九十二年七月二十二日下午五點多，你是否在店
        內？）是，我當時在上班。」、「（問：當時有無看到甄、廖入店內？）有
        。當時他們總共有三人。」、「他們一進店後就驅趕我們的客人，然後跑到
        餐廳的廚房去，林要請他們出去，甄就把林推開，叫另外兩個人把林架住，
        架住的兩人並對林拳打腳踢，在一團混亂中甄把電線剪掉。」、「（問：甄
        有無動手打人？）有，他手上有拿工具螺絲起子和類似老虎鉗的東西，拿起
        來往林的方向揮，有打到林。」、「（問：另外兩名如何毆打林？）他們一
        手架住林，另一手用手肘打他。兩人都有動手。」、「（問：當時林有無反
        抗？）他有掙扎。」、「（問：入店時，甄講了些什麼話？）他說這家店欠
        貨款不還，今天要來剪電，要看熱鬧的就留下來。之後客人就全部走光了。
        」、「（問：甄衝進廚房後，你有無聽到他們的對話？）甄衝進去後要剪電
        ，林說有事情到外面講；我有聽到甄叫兩個人來架住林。林被架住後，有說
        ：要幹什麼，放開我，為什麼要剪我們的電。此時甄已經在剪電線，剪掉後
        走到營業廳敲玻璃，並打算拿走椅子，那時林已報警。他們直到第一個警察
        來的時候都還不走。」（詳見同卷第四十六頁至第四十七頁），又於本院審
        理時到庭結證稱「（問：你從何時起在案發地工作？）九十二年三月起。」
        「（問：那時餐廳的裝潢工程是否完工？）是的。」「（問：九十二年七月
        二十二日下午在案發地點發生何事？）下午三、四點發生，那時被告二人及
        另一名男子共三人，一進來就趕客人走，他們對客人說要讓我們無法營業，
        要看熱鬧的人可以留下看，之後客人嚇到就走了，被告戊○○先進入廚房，
        另外二人跟著進去，戊○○就走到配電箱那裡要剪電線，林琮瀚在廚房要去
        阻止，被告戊○○就將林琮瀚推開，被告戊○○就叫另外二人將林琮瀚架住
        ，架住林琮瀚的那二個人接著就打林琮瀚，戊○○有拿螺絲起子朝林琮瀚揮
        過去，有揮到林琮瀚的手臂，林琮瀚有流血，之後我們就報警。」、「（問
        ：被告戊○○是何時剪電線？）打完林琮瀚之後。」、「（問：被告戊○○
        剪電線時被告丁○○及另一名男子在做何事？）還架住林琮瀚，等被告戊○○剪完電線，他們就將林琮瀚放開。」、「（問：被告丁○○及另一名男子
        架住林琮瀚是打他何處？）肚子。」、「（問：被告戊○○及丁○○及其他
        另一名男子，進入廚房時他們手上攜帶何東西？）我只有看到戊○○手上拿
        著螺絲起子，至於他身上有無帶其他東西我沒有看見，丁○○及另一名男子
        手上沒有拿東西。」、「（問：丁○○等二人架住林琮瀚時戊○○有說什麼
        話？）叫他們二人將林琮瀚架開。」、「（問：丁○○及另一名男子架住林
        琮瀚時間多長？）大約三分鐘左右。」、「（問：戊○○是否利用該三分鐘
        時間去剪電線？）是的。」「（問：你說戊○○有拿螺絲起子刺傷林琮瀚流
        血，是何部位？）我只看林琮瀚有流血，但是不知是何部位，沒有很多，只
        有一點點，有一道傷痕。」（詳見本院九十三年六月九日審判筆錄第五頁至
        第十頁）等語屬實，且被告戊○○於偵查中並陳稱「（問：有無命廖、阿順
        架住林？）有。因為林一直靠近我。我才叫他們架住林。」（詳見臺灣士林
        地方法院檢察署九十二年度偵字第八二三七號卷第三十八頁），嗣於本院行
        準備程序時供承「我是集新工程負責人，我有承包告訴人神仙菩提狗餐廳及
        狗寶貝兩家裝潢工程，與告訴人有工程的糾紛，九十二年七月二十二日下午
        三點多，我與丁○○及阿順到天母西路五巷十七號神仙菩提狗餐廳，因當天
        我有收到他們的存證信函說我們的工程有瑕疵，我才會去找他們，我當時有
        帶一個老虎鉗去，‧‧‧當時我持該老虎鉗剪斷配電箱的電線，丁○○是我
        的泥水工，阿順是臨時工（我不知道他真實姓名）年約三十多歲，那天我帶
        他們去是有跟他們說，對方有寄存證信函來，我們必須到現場了解處理，‧
        ‧‧我一進去就跟告訴人談到配電箱跳電的事，當時我有些氣憤，當時林琮
        瀚看我生氣，要我有事好好說，我告訴他你們工程款也不付，二百多萬也不
        付，都說一些沒有意義的事，‧‧‧有與顧客說這家店有欠我工程款，我今
        天要來處理，我走向配電箱時，林琮瀚就拿水果刀攻擊我，我一手將他推開
        ，所以我才會叫阿順及丁○○將他拉開，因此我才會拿老虎鉗將配電箱電線
        剪斷，‧‧‧。」（詳見本院九十三年四月十三日準備程序筆錄第三頁）等
        情，而被告丁○○於偵查中亦陳稱「當時林與甄發生衝突，甄叫我把林拉開
        ，‧‧‧」（詳見臺灣士林地方法院檢察署九十二年度偵字第八二三七號卷
        第三十八頁），嗣於本院行準備程序時自承「九十二年七月二十二日下午我
        與戊○○到案發現場，‧‧‧，我認識阿順（真名不詳），‧‧‧後來我看
        見林琮瀚與戊○○在拉扯，戊○○叫我把林琮瀚拉開，‧‧‧。」（詳見本
        院九十三年四月十三日準備程序筆錄第四頁），其後於本院審理時供承「我
        們到現場之後並沒有馬上進廚房，我們在店內說要找老闆，結果老闆甲○○
        不在，因為我們之前有收到存證信函就已經很火了，一聽到老闆不在，就準
        備去剪電線，我與阿順沒有進去廚房，是戊○○進去的，且證人當時也不在
        廚房，後來林琮瀚從廚房跑出來，與戊○○在拉扯，戊○○叫我進去將林琮
        瀚拉開，‧‧‧。」（詳見本院九十三年六月九日審判筆錄第十一頁）等語
        ，是告訴人甲○○、林琮瀚所述咸與事實相合，堪予採信。
  （二）又被告戊○○因集新公司所承攬狗寶貝有限公司上開二址工程瑕疵與工程款
        給付一節與狗寶貝有限公司負責人甲○○發生糾紛等情，此有臺北市政府營
        利事業登記證（內載：營利事業名稱：狗寶貝有限公司，負責人：甲○○，
        營業所在地：臺北市士林區○○○路五巷一三號一樓，核准設立登記日期：
        中華民國九十一年十二月十九日。參見臺灣士林地方法院檢察署九十二年度
        偵字第八二三七號卷第四十頁）、狗寶貝有限公司負責人甲○○所提出欲寄
        發予集新公司戊○○之存證信函（內載：本公司委託台端承攬之工程尚有工
        程不實與瑕疵等嚴重問題，至今尚未處理‧‧‧。參見同卷第四十一頁）、
        被告戊○○以集新公司名義於九十二年七月二十五日寄發予告訴人甲○○之
        中和宜安郵局存證信函第二五二號（載有：‧‧‧天母西路五巷十七號工程
        部分：‧‧‧(三)總開關跳電問題：是電源分配不均，在九十二年七月二十二
        日甲○○先生叫本人戊○○擇日再來維修。‧‧‧(五)至於廚房排水不良部分
        ：‧‧‧十七號之工程早在九十二年二月二十四日已完工交至貴公司使用至
        今，現才告知本公司，本公司定會加快維修‧‧‧。‧‧‧如貴公司深覺本
        公司服務太慢，貴公司也大可自行僱工維修，其維修費用可從工程餘額新台
        幣貳佰拾陸萬捌仟佰陸拾陸元整中扣除‧‧‧，參見同卷第七十二頁至
        第七十六頁）、與集新公司報價單十三紙、工程款合計資料二紙、狗寶貝有
        限公司應付款紀錄及負責人基本資料（參見同卷第五十二頁至第六十七頁）
        等在卷可稽，又其中三張由己○○所簽發，均以臺灣銀行仁愛分行為付款人
        ，受款人均為集新公司，票面金額分別為二十萬元（票號AD0000000，發票
        日：九十二年三月二十五日）、十萬元（票號AD0000000，發票日：九十二
        年四月十日）、十萬元（票號AD0000000，發票日：九十二年五月十日）之
        付款支票三紙，均於九十二年七月二十四日退票，此有支票暨退票理由單影
        本三紙（參見同卷第六十八頁至第七十頁），與板信商業銀行活期存款存摺
        （帳號：0000-000-0000000，存戶：集新公司）封面、內頁（其中登有九十
        二年七月二十四日退票三筆，各為二十萬元0000000、十萬元0000000、十萬
        元0000000一節相符（參見同卷第七十一頁）附卷足憑，是被告戊○○與告
        訴人甲○○有工程瑕疵及工程款給付糾紛甚為明確。
  （三）又告訴人林琮瀚於案發當日即九十二年七月二十二日即前往就醫，經診斷受
        有左上臂瘀傷（四乘以一公分）之傷害，此有臺北市立陽明醫院甲種診斷書
        （九十二年診字第七五五號，病歷號碼：七二四五一四）在卷可按（參見臺
        灣士林地方法院檢察署九十二年度偵字第八二三七號卷第十九頁），並有告
        訴人林琮瀚自行拍攝之左上臂劃傷照片一張在卷可佐（參見同卷第七十七頁
        ），復有證人李佳芸於九十二年十月十六日手繪現場圖（參見同卷第五十一
        頁）與拍攝現場電力設施被剪斷情形之照片二張在卷可憑（參見同卷第十七
        頁），參以事後被告戊○○、丁○○等三人仍在現場附近徘徊，此有照片二
        張在卷可考（參見同卷第十六頁），並經告訴人陳明在卷，亦為被告戊○○
        、丁○○自承無訛，足見被告戊○○係因不滿告訴人甲○○未為完全給付工
        程款，憤而於九十二年七月二十二日下午三時三十分許，夥同負責泥水工部
        分之丁○○及負責鐵工部分之綽號「阿順」之男子，由被告戊○○手持螺絲
        起子，至臺北市士林區○○○路五巷十七號「神仙菩提狗餐廳」，趕走店內
        客人後，即進入廚房，推由被告戊○○剪斷設於上址轉包由他人施作完成之
        配電箱內電線，以達使告訴人甲○○無法營業之目的，適有告訴人林琮瀚前
        來阻止，被告戊○○、丁○○與綽號「阿順」之男子為毀損配電箱內電線，
        乃由被告丁○○與綽號「阿順」之男子依照被告戊○○之指示強行架住告訴
        人林琮瀚，之後為制止告訴人林琮瀚反抗掙扎，又推由被告丁○○與綽號「
        阿順」之男子徒手毆打告訴人林琮瀚，被告戊○○並持螺絲起子劃傷告訴人
        林琮瀚，迨至被告戊○○以其所攜帶之老虎鉗剪斷損壞配電箱連接之電線致
        電力中斷後，被告丁○○與綽號「阿順」之男子始放開告訴人林琮瀚甚明；
        另被告丁○○明知被告戊○○當日至上址之目的，係在剪斷被告戊○○轉包
        由他人施作完成之配電箱內電線，使告訴人甲○○無法營業，於告訴人林琮
        瀚前來阻止時，猶依被告戊○○之指示與綽號「阿順」之男子強行架住告訴
        人林琮瀚，又為制止告訴人林琮瀚之掙扎，並出手毆打告訴人林琮瀚，且持
        續架住告訴人林琮瀚，由被告戊○○持螺絲起子劃傷之，嗣於被告戊○○剪
        斷損壞配電箱連接之電線致電力中斷後，始放開告訴人林琮瀚，是被告丁○○與被告戊○○、綽號「阿順」之男子等人間自有毀損、強制與傷害之共同
        犯意聯絡無疑。
  （四）至於被告等人所聲請傳喚之證人丙○○雖於審判中結證稱「（被告戊○○問
        ：我曾經有委託你到外面去找討債公司向告訴人要債？）有，他有與我說過
        要債的事，因為我有朋友在一統徵信社上班，但是我不知道是誰欠他的，我
        不知道戊○○與我朋友談的怎樣。」「（問：你與戊○○及丁○○及告訴人
        是何關係？）沒有任何關係，且之前我也不認識他們，被告戊○○是透過我
        朋友找上我。」「（問：你是否知道他們雙方工程瑕疵及工程款之事？）我
        是聽被告戊○○說告訴人甲○○有拖欠工程款之事。」（詳見本院九十三年
        六月九日審判筆錄第四頁）云云，惟該證人並未目擊或聽聞本件事實發生經
        過，且其證詞與本案尚無何關連，自無從執為有利被告等人之認定，附此敘
        明。
三、綜上，被告戊○○、丁○○所辯均係事後飾卸之詞，不足採信，本件事證已明，
    被告等人犯行均堪以認定，應予依法論科。
四、核被告戊○○、丁○○所為，均係犯刑法第二百七十七條第一項之傷害罪、第三
    百零四條第一項之強制罪及第三百五十四條之毀損罪。公訴意旨認被告丁○○與
    綽號「阿順」之男子依照被告戊○○之指示架住告訴人林琮瀚之犯行，應依刑法
    第三百零二條第一項之妨害自由罪處斷，然按刑法第三百零二條之妨害自由罪，
    既係以私行拘禁為其非法剝奪人行動自由之例示，則本罪在性質上，其行為應須
    持續相當之時間，始足當之，倘若其目的在妨害人行使權利，僅有瞬間之拘束，
    則屬同法第三百零四條之範圍，應不構成上開剝奪人行動自由罪，查本件被告丁○○與綽號「阿順」之男子架住告訴人林琮瀚，其目的乃在妨害告訴人林琮瀚行
    使使用電力之權利，歷時僅約三分鐘，旋於被告戊○○剪斷損壞配電箱連接之電
    線致電力中斷後，隨即放開告訴人林琮瀚，尚未達於剝奪告訴人林琮瀚行動自由
    之程度，該起訴法條尚有未洽，惟起訴事實相同，爰依法變更起訴法條。又被告
    戊○○、丁○○與不詳真實姓名年籍綽號「阿順」之成年男子三人間，具有犯意
    聯絡及行為分擔，均為共同正犯。再被告等為損壞配電箱電線致電力中斷，而達
    使告訴人甲○○無法營業之目的，由被告丁○○與綽號「阿順」之男子依照被告
    戊○○之指示強行架住告訴人林琮瀚，其後為制止告訴人林琮瀚反抗掙扎，又推
    由被告丁○○與綽號「阿順」之男子毆打告訴人林琮瀚，並由被告戊○○持螺絲
    起子劃傷告訴人林琮瀚，再推由被告戊○○損壞配電箱電線後，被告丁○○與綽
    號「阿順」之男子始行放開告訴人林琮瀚，被告等所犯強制、傷害與毀損等三罪
    間自具有方法結果之牽連關係，依刑法第五十五條之規定，應從較重之傷害罪處
    斷。爰審酌被告戊○○不滿告訴人甲○○未遵期給付工程款項之犯罪動機，與被
    告丁○○等共同為達使告訴人甲○○無法營業之目的，由被告丁○○等依照被告
    戊○○之指示強行架住告訴人林琮瀚，並推由被告丁○○等毆打告訴人林琮瀚，
    被告戊○○則持螺絲起子劃傷告訴人林琮瀚，再由被告戊○○持老虎鉗損壞配電
    箱之電線，致電力中斷無法營業之犯罪手段，使告訴人林琮瀚受有左上臂瘀傷之
    傷害，配電箱電線受損等損害非鉅，然渠等犯罪後猶矢口否認犯行，態度不佳等
    一切情狀，各量處如主文所示之刑，並均諭知易科罰金之折算標準，以資警惕。
五、被告戊○○用以剪斷配電箱電線之老虎鉗一支，查係被告戊○○所有，且供犯罪
    所用之物，已經其供明在卷，雖未扣案，惟不能證明業已滅失，應依刑法第三十
    八條第一項第二款規定併予宣告沒收；至被告戊○○持以劃傷告訴人林琮瀚之螺
    絲起子一支，固為被告等人犯罪所用之物，然尚乏確據證明係被告等人所有，又
    未扣案，自不宜宣告沒收，一併說明。
據上論斷，應依刑事訴訟法第四百五十二條、第二百九十九條第一項前段、第三百條
，刑法第二十八條、第二百七十七條第一項、第三百零四條第一項、第三百五十四條
、第五十五條、第四十一條第一項、第三十八條第一項第二款，罰金罰鍰提高標準條
例第一條前段、第二條，判決如主文。
本案經檢察官王巧玲到庭執行職務。
中　　　華　　　民　　　國　　九十三　　年　　　六　　　月　　二十三    日
                                    臺灣士林地方法院刑事第三庭
                                        審判長法  官  雷  雯  華
                                              法  官  王  俊  雄
                                              法  官  李  育  仁
右正本證明與原本無異。
如不服本判決，應於判決送達後十日內，向本院提出上訴狀。
                                              書記官  陳  玉  瓊
中　　　華　　　民　　　國　　九十三　　年　　　六　　　月　　二十五    日
附錄本判決論罪科刑依據之法條：
中華民國刑法第二百七十七條第一項：
　傷害人之身體或健康者，處三年以下有期徒刑、拘役或一千元以下罰金。
中華民國刑法第三百零四條第一項：
　以強暴、脅迫使人行無義務之事或妨害人行使權利者，處三年以下有期徒刑、拘役
  或三百元以下罰金。
中華民國刑法第三百五十四條：
　毀棄、損壞前二條以外之他人之物或致令不堪用，足以生損害於公眾或他人者，處
  二年以下有期徒刑、拘役或五百元以下罰金。
